【裁判字號】    97,訴,380
【裁判日期】    970229
【裁判案由】    毒品危害防制條例
【裁判全文】
臺灣高雄地方法院刑事判決               97年度訴字第380號
公  訴  人  臺灣高雄地方法院檢察署檢察官
被      告  甲○○
上列被告因違反毒品危害防制條例案件，經檢察官提起公訴（96
年度毒偵字第10273 號），本院合議庭裁定由受命法官獨任進行
簡式審判程序，茲判決如下：
    主  文
甲○○施用第一級毒品，累犯，處有期徒刑壹年。扣案之第一級
毒品海洛因壹包（檢驗前淨重零點零伍陸公克，檢驗後淨重零點
零肆捌公克）沒收銷燬。
    事  實
一、甲○○前因施用毒品案件，經本院以92年度毒聲字第1031號
    裁定送觀察、勒戒，因認有繼續施用毒品之傾向，再經本院
    以92年度毒聲字第1511號裁定送強制戒治，嗣因認無繼續執
    行戒治之必要，經本院以92年度毒聲字第5131號裁定停止戒
    治並交付保護管束，繼於民國93年3 月17日保護管束期滿視
    為執行完畢，並經臺灣高雄地方法院檢察署檢察官於同年7
    月19日以93年度戒毒偵字第840 號為不起訴處分確定。又前
    因違反肅清煙毒條例案件，經本院以83年度訴字第4015號判
    決判處有期徒刑3 年2 月，繼經臺灣高等法院高雄分院以84
    年度上訴字第265 號判決駁回上訴確定，復因違反肅清煙毒
    條例案件，經本院以86年度訴字第2593號判決判處有期徒刑
    3 年4 月確定，上開二案件經接續執行，嗣於89年7 月11日
    縮短刑期假釋出監，復撤銷假釋再入監執行殘刑，甫於95年
    8 月30日縮刑期滿執行完畢。詎其仍不知戒絕毒癮，明知海
    洛因經公告列為毒品危害防制條例第2 條第2 項第1 款之第
    一級毒品，不得非法持有、施用，復基於施用第一級毒品海
    洛因之犯意，於前揭強制戒治執行完畢釋放後5 年內之96年
    11月19日下午1 時許，在其位於高雄縣大寮鄉○○○路462
    巷27號住處內，以將海洛因摻入香煙內點燃以吸食煙霧之方
    式，施用第一級毒品海洛因1 次。嗣於同年月20日上午11時
    35分許，在高雄市○○區○○街與中和街口，因形跡可疑而
    為警盤查查獲，並當場於其所騎乘之車號YFC-383 號重型機
    車之腳踏板上扣得第一級毒品海洛因1 包（檢驗前淨重0.05
    6 公克、檢驗後淨重0.048 公克），繼經警採集其尿液送驗
    後，始查知上情。
二、案經高雄市政府警察局三民第一分局報請臺灣高雄地方法院
    檢察署檢察官偵查起訴。
    理  由
一、按本件被告甲○○所犯係死刑、無期徒刑、最輕本刑為3 年
    以上有期徒刑以外之罪，其於準備程序就前揭被訴事實為有
    罪之陳述，經受命法官告知簡式審判程序之旨，並聽取其與
    公訴人之意見後，本院認無不得或不宜改依簡式審判程序進
    行之處，爰依刑事訴訟法第273 條之1 第1 項、第284 條之
    1 規定，裁定本件由受命法官獨任進行簡式審判程序，合先
    敘明。
二、訊據被告甲○○對於在上揭時、地，以上述方式施用第一級
    毒品海洛因1 次之事實坦承不諱（本院卷第22、56頁參照）
    ，且查：
    (一)被告為警查獲時，於96年11月20日下午1 時35分許所採集
      之尿液，經送驗結果，確呈嗎啡陽性反應，有高雄市立凱
      旋醫院96年11月23日報告編號A00000000 號濫用藥物尿液
      檢驗報告及毒品案件尿液送驗編號與真實姓名對照表各1
      紙在卷可稽（偵卷第20、47頁參照）。又扣案疑似海洛因
      之白色粉末1 包，同經送請高雄市立凱旋醫院鑑定結果，
      亦確認含海洛因成分（檢驗前淨重0.056 公克、檢驗後淨
      重0.048 公克），有該院97年2 月18日高市凱醫驗字第61
      48號濫用藥物成品檢驗鑑定書1 紙附卷可據（本院卷第50
      頁參照）。此外，並有扣押筆錄暨扣押物品目錄表1 份（
      偵卷第10至12、14頁參照）及查獲現場暨扣案物品照片3
      幀（偵卷第21、22頁參照）附卷足資佐證。是被告前揭自
      白與事實相符，應堪採為被告有罪之證據，則被告施用第
      一級毒品海洛因1 次之犯行，堪以認定。
    (二)又被告前因施用毒品案件，經本院以92年度毒聲字第1031
      號裁定送觀察、勒戒，因認有繼續施用毒品之傾向，再經
      本院以92年度毒聲字第1511號裁定送強制戒治，嗣因認無
      繼續執行戒治之必要，經本院以92年度毒聲字第5131號裁
      定停止戒治並交付保護管束，繼於93年3 月17日保護管束
      期滿視為執行完畢，並經臺灣高雄地方法院檢察署檢察官
      於同年7 月19日以93年度戒毒偵字第840 號為不起訴處分
      確定之事實，有本院被告院內索引卡紀錄表、臺灣高等法
      院被告前案紀錄表各1 份在卷足參，其於前案強制戒治執
      行完畢釋放後，5 年內再犯本件施用毒品罪之事實，事證
      明確，應予依法論罪科刑。
三、查海洛因係毒品危害防制條例第2 條第2 項所稱之第一級毒
    品，不得非法持有、施用。核被告所為，係犯毒品危害防制
    條例第10條第1 項之施用第一級毒品罪。其施用第一級毒品
    前，持有海洛因之低度行為，應為施用之高度行為所吸收，
    不另論罪。查被告前因違反肅清煙毒條例案件，經本院以83
    年度訴字第4015號判決判處有期徒刑3 年2 月，繼經臺灣高
    等法院高雄分院以84年度上訴字第265 號判決駁回上訴確定
    ，復因違反肅清煙毒條例案件，經本院以86年度訴字第2593
    號判決判處有期徒刑3 年4 月確定，上開二案件經接續執行
    ，嗣於89年7 月11日縮短刑期假釋出監，復撤銷假釋再入監
    執行殘刑，甫於95年8 月30日縮刑期滿執行完畢之事實，有
    本院被告院內索引卡紀錄表、臺灣高等法院被告前案紀錄表
    各1 份附卷可參，其受有期徒刑之執行完畢，5 年以內故意
    再犯本件有期徒刑以上之罪，為累犯，應依刑法第47條第1
    項規定加重其刑。爰審酌被告前因施用毒品案件經強制戒治
    執行完畢釋放後，竟仍未能徹底戒絕毒品，不惟再因施用毒
    品犯行經本院判刑確定，有前揭臺灣高等法院被告前案紀錄
    表1 份附卷可憑，甚且復犯本案施用毒品，顯見其無戒毒悔
    改之意，惟念其施用毒品之次數、施用毒品乃自戕一己之身
    體健康，尚未對他人造成危害，且犯後已坦承犯行，態度良
    好等一切情狀，量處如主文所示之刑，以資懲戒。至扣案之
    毒品海洛因1 包（檢驗前淨重0.056 公克，檢驗後淨重0.04
    8 公克），屬查獲之第一級毒品，應依毒品危害防制條例第
    18條第1 項前段規定，不問屬於犯人與否，宣告沒收銷燬之
    ；另於鑑驗時耗損之第一級毒品海洛因，因既已滅失，爰不
    再諭知沒收銷燬，併此敘明。
據上論斷，應依刑事訴訟法第273 之1 第1 項、第284 條之1 、
第299 條第1 項前段，毒品危害防制條例第10條第1 項、第18條
第1 項前段，刑法第11條前段、第47條第1 項，判決如主文。
本案經檢察官李佳韻到庭執行職務。
中    華    民    國    97    年    2     月    29    日
                    刑事第八庭  法  官  陳振嘉
以上正本證明與原本無異。
如不服本判決應於收受本判決後10日內向本院提出上訴書狀，並
應敘述具體理由，如未敘述上訴理由者，應於上訴期間屆滿後20
日內補提理由書狀於本院（均須按他造當事人之人數附繕本）「
切勿逕送上級法院」。
中    華    民    國    97    年    2     月    29    日
                                書記官  顏宗貝
附錄本案判決論罪科刑法條：
毒品危害防制條例第10條第1項
施用第一級毒品者，處6 月以上5 年以下有期徒刑。


司法院資訊處製作；財團法人民間司法改革基金會備份。
